---
title: "p-valores x ICs"
output:
  html_document:
    df_print: paged
author: "Dandara Sousa"
---

```{r echo=FALSE, message=FALSE, warning=FALSE}
library(tidyverse)
library(lubridate)
library(perm)
library(boot)
library(broom)
theme_set(theme_bw())
```

O PROBLEMA
Considerando que os dados da wikimedia que usamos no Laboratório 2, faça uma inferência sobre como é, na população de todas as sessões do site:
1. A diferença entre o clickthrough rate dos grupos A e B; e
2. A diferença na proporção buscas com zero resultados nos grupos A e B

O QUE PRECISA SER FEITO
Você deve produzir, para os pontos 1 e 2 acima:
a. Um parágrafo de resposta contendo os números necessários e explicando a sua resposta usando testes de hipótese via pemutação. O parágrafo deve ser estilo o que você colocaria em um artigo - claro, formal e contendo as estatísticas e termos necessários (p-valor, se foram usadas permutações, qual era a estatística do teste, etc.).
b. Um parágrafo de resposta contendo os números necessários e explicando a sua resposta usando ICs. O parágrafo deve ser estilo o que você colocaria em um artigo - claro, formal e contendo as estatísticas e termos necessários (nível de confiança, limites do IC, etc.).
c. Um parágrafo que comenta se/como os pontos a e b acima concordam, e que compara os dois parágrafos em termos de informação e utilidade para alguém tomando decisões na wikimedia.


```{r}
buscas <- read_csv("../data/search_data.csv")
buscas <- buscas %>%
    mutate(date = round_date(session_start_date, unit = "day")) %>%
    group_by(group, date) %>%
    summarise(clickthrough_rate_mean = mean(sum(num_clicks > 0)/n()), zero_results = sum(results == 0)/n())
    

grupoA_cr <- buscas %>%
    filter(group == "a") %>%
    pull(clickthrough_rate_mean)

grupoB_cr <- buscas %>%
    filter(group == "b") %>%
    pull(clickthrough_rate_mean)

grupoA_zr <- buscas %>%
    filter(group == "a") %>%
    pull(zero_results)

grupoB_zr <- buscas %>%
    filter(group == "b") %>%
    pull(zero_results)
```

```{r}
permTS(grupoA_cr, grupoB_cr)
```

```{r}
theta_diferenca_grupos <- function(d,i){
    grupos = d %>%
        slice(i) %>%
        group_by(group) %>%
        summarise(mean = mean(clickthrough_rate_mean))
    grupoA = grupos %>% filter(group == "a") %>% pull(mean)
    grupoB = grupos %>% filter(group == "b") %>% pull(mean)
    grupoA - grupoB
}

theta_c_grupos = theta_diferenca_grupos(buscas, 1:NROW(buscas))

booted <- boot(data = buscas, 
               statistic = theta_diferenca_grupos, 
               R = 4000)
ci = tidy(booted, 
          conf.level = .95,
          conf.method = "bca",
          conf.int = TRUE)
glimpse(ci)
```

**A diferença entre clickthrough rate dos grupos A e B:** 
    Para o teste feito via permutação usando aproximação assintótica, o p valor é de `0.05852`. Por definição, em testes de hipótese, pode-se rejeitar a hipótese nula a 5% caso o valor-p seja menor que 5%. Então, pode-se dizer que temos uma evidência sugestiva contra a hipótese nula que a média entre o clicktrough do grupo A menos a do grupo B é igual a zero. Também, pela estimativa das amostras temos que `média do clickthrough do grupo A - média do clickthrough do grupo B = 0.1372949`. 
    Para o teste com intervalo de confiança feito com confiança de 95%, a média calculada deu `0.1372949` para um intervalo [0.1229, 0.1566]. O resultado similar ao teste via permutação nos dá forte indício que há uma diferença entre os clickthrough rate dos grupos A e B.
    
```{r}
permTS(grupoA_zr, grupoB_zr)
```

```{r}
theta_diferenca_grupos_zr <- function(d,i){
    grupos = d %>%
        slice(i) %>%
        group_by(group) %>%
        summarise(mean_zr = mean(zero_results))
    grupoA = grupos %>% filter(group == "a") %>% pull(mean_zr)
    grupoB = grupos %>% filter(group == "b") %>% pull(mean_zr)
    grupoA - grupoB
}

theta_c_grupos_zr = theta_diferenca_grupos(buscas, 1:NROW(buscas))

booted_zr <- boot(data = buscas, 
               statistic = theta_diferenca_grupos_zr, 
               R = 4000)
ci_zr = tidy(booted_zr, 
          conf.level = .95,
          conf.method = "bca",
          conf.int = TRUE)
glimpse(ci_zr)
```
    
**A diferença na proporção buscas com zero resultados nos grupos A e B:**
    Para o teste feito via permutação usando aproximação assintótica, o p valor é de `0.6801`. Por definição, em testes de hipótese, pode-se rejeitar a hipótese nula a 5% caso o valor-p seja menor que 5%. Então, pode-se dizer que temos uma evidência sugestiva contra a hipótese nula que a média entre a proporção de buscas com zero resultado do grupo A menos a do grupo B é igual a zero. Também, pela estimativa das amostras temos que `a diferença na proporção de buscas com zero resultados no grupo A e no grupo B = -0.00186383`. 
    Para o teste com intervalo de confiança feito com confiança de 95%, a média calculada deu `-0.00186383` para um intervalo [-0.01000935, 0.005889113]. O resultado similar ao teste via permutação nos dá forte indício que há uma diferença na proporção de buscas com zero resultados no grupo A e no grupo B. Como esse intervalo de confiança toca o zero também é possível que não haja diferença alguma.